臺灣雲林地方法院刑事判決　　　　　　　94年度交訴字第50號
公　訴　人　臺灣雲林地方法院檢察署檢察官
被　　　告　乙○○
　　　　　　　　　　之2
上列被告因過失致死案件，經檢察官提起公訴（94年度偵字第
4429號），被告於準備程序進行中就被訴事實為有罪之陳述，本
院合議庭裁定由受命法官獨任進行簡式審判程序，判決如下：
    主  文
乙○○從事業務之人，因業務上之過失致人於死，處有期徒刑拾
月。緩刑年。
    事  實
一、乙○○係大客車司機，以駕駛大客車為業，為從事駕駛業務
    之人。於民國94年4 月8 日上午7 時許，駕駛車牌號碼
    GG-277號大客車由台中出發，至雲林縣虎尾鎮○○○○○路
    由北往南方向行駛，於同日上午8 時5 分許，行經設有行車
    管制號誌（南北向及東西向之燈光號誌均設有紅、黃、綠燈
    ）之工專路與林森路口時，適有陳晴騎乘車牌號碼
    EYE-913 號機車，沿雲林縣虎尾鎮○○路由西往東方向行駛
    至該路口，乙○○原應注意汽車行駛至交岔路口時，應遵守
    燈光號誌，又行車速度，依標誌之規定，無標誌者，時速不
    得超過50公里，而依當時天候晴、日間有自然光線、路面乾
    燥無缺陷、道路無障礙物、視距良好等情，並無不能注意之
    情事，竟疏未注意及此，貿然以時速約60公里之速度闖越紅
    燈行駛，在上開路口因閃避不及，致其駕駛之大客車右前車
    頭撞及陳晴所騎乘機車之左側車身，致陳晴人車倒地，
    受有硬腦膜下出血併腦水腫、左側枕葉撕裂傷、右側腰部挫
    傷等傷害。經送醫急救，仍因頭部外傷、顱內出血而延至94
    年4 月9 日下午4 時許，經佛教大林慈濟綜合醫院醫師判定
    為腦死後，經家屬及檢察官同意進行器官捐贈。乙○○於肇
    事後，在未被有偵查犯罪職權之公務員發覺前，主動向據報
    前往處理車禍之雲林縣警察局虎尾分局員警林彥銘坦承為肇
    事人，自首犯罪並接受裁判。
二、案經被害人之父丁○○訴由雲林縣警察局虎尾分局報告臺灣
    雲林地方法院檢察署檢察官相驗後自動簽分偵查起訴。
    理  由
一、上揭事實業據被告乙○○坦承不諱，核與證人即在場目擊之
    巫明曄於偵查中、證人即報案人王水典於警詢中證述之情節
    相符，並有道路交通事故現場圖、道路交通事故調查報告表
    、照片16張等在卷可稽。而被害人陳晴因本件車禍受有硬
    腦膜下出血併腦水腫、左側枕葉撕裂傷、右側腰部挫傷等傷
    害，有財團法人佛教慈濟綜合醫院94年4 月9 日所出具之診
    斷證明書1 紙在卷（相驗卷第32頁）足佐，被害人陳晴94
    年4 月9 日下午4 時，經檢察官會同醫師宣布腦死，並於94
    年4 月10日督同法醫師相驗無訛，製有勘驗筆錄、相驗屍體
    證明書及驗斷書在卷足憑，足認被告自白與事實相符，堪可
    採信。至被告雖一度否認闖紅燈，並辯稱：當時伊係綠燈云
    云（相驗卷第21-22 、66、85-86 頁），然上開肇事路口設
    有行車管制號誌，有現場照片在卷（相驗卷第10-17 頁）可
    佐，而肇事當時之號誌運作情形，據證人即車禍發生當時在
    上開路口停等紅綠燈之巫明曄於偵查中具結證稱：我有看到
    我們工專路這條已經綠燈了，我正要往前行駛時，該遊覽車
    就又闖紅燈過來，而且車速很快等語（相驗卷第87頁），足
    認被告確係闖紅燈甚明，其上開所辯不足採信。
二、按行車速度，依標誌或標線之規定，無標誌或標線者，在市
    區○設○道線或行車分向線之道路，時速不得超過50公里。
    又汽車行駛至交岔路口，應遵守燈光號誌之指示。道路交通
    安全規則第第93條第1 項第1 款、第102 條第1 項第1 款分
    別定有明文。被告為持有合格職業大客車駕駛執照之人，此
    業已載明於卷附道路交通事故調查報告表（見相驗卷第20頁
    ），對上開規定應知之甚稔，其於上開時地駕車行經該路段
    ，自應注意上開規定，再依卷附道路交通事故調查報告表所
    載，於事故發生當時天候晴、日間有自然光線、路面乾燥無
    缺陷、道路無障礙物、視距良好等情，並無不能注意之情事
    ，竟疏未注意及此，貿然超速闖紅燈行駛，致肇本件車禍，
    被告應負過失責任甚明。又被害人陳晴確因本件車禍而死
    亡，被告之過失行為與被害人陳晴之死亡結果間，有相當
    因果關係。本件事證明確，被告過失致死犯行堪以認定。又
    被害人陳晴係於上開時地騎乘車牌號碼EYE-913 號機車，
    沿雲林縣虎尾鎮○○路由西往東方向行駛，業據被告及告訴
    人丁○○陳述明確，並有道路交通事故現場圖可證；本件依
    卷內資料所載，僅被害人之父丁○○於警詢時表示對被告提
    出告訴之旨，被害人之母並未向警方或檢察官表示提出告訴
    ，起訴意旨認被害人陳晴係沿雲林縣虎尾鎮○○路由東往
    西方向行駛，及認本件係由被害人之母甲○○告訴偵辦，均
    有未洽，併此敘明。
三、被告係大客車司機，係以駕駛大客車為其業務之人，被告因
    所從事之業務而過失致人於死，核其所為，係犯刑法第276
    條第2 項之業務過失致死罪。被告於肇事後，在未被有偵查
    犯罪職權之公務員發覺前，主動向據報前往處理車禍之雲林
    縣警察局虎尾分局員警林彥銘坦承為肇事人，有雲林縣警察
    局虎尾分局道路交通事故肇事人自首情形紀錄表1 份在卷足
    參（相驗卷第38頁），其自首並接受裁判，應依刑法第62條
    前段之規定，減輕其刑。爰審酌被告過失之情節、肇致被害
    人陳晴死亡之結果並對其家屬造成無可彌補之創傷，其犯
    罪所生危害非輕，惟被告事後已與被害人家屬達成和解，有
    彰化縣田中鎮調解委員會調解筆錄1 紙在卷（本院卷第25頁
    ）足憑，及其犯後坦承犯行、素行良好、目前仍任職業駕駛
    工作負擔家計、智識程度為國小畢業等一切情狀，量處如主
    文所示之刑。末查被告前未曾受有期徒刑以上刑之宣告，有
    卷附臺灣高等法院被告前案紀錄表可參，其因一時過失而發
    生本件車禍肇致被害人死亡，事後已與被害人家屬達成和解
    ，經此刑之宣告，當足促其警惕，而無再犯之虞，本院認上
    開宣告之刑以暫不執行為適當，爰宣告緩刑3 年，以啟自新
    。
據上論斷，應依刑事訴訟法第273 條第1 項、第299 條第1 項前
段，刑法第276 條第2 項、第62條前段、第74條第1 款，罰金罰
鍰提高標準條例第1 條前段，判決如主文。
本案經檢察官丙○○到庭執行職務。
中　　華　　民　　國　　94　　年　　12　　月　　13　　日
                  刑事第五庭    法  官　王　素　珍
以上正本證明與原本無異。
如不服本判決，應於判決收受後10日內，向本院提出上訴狀（須
附繕本）。
                                書記官　林　怡　君
中　　華　　民　　國　　94　　年　　12　　月　　13　　日
附錄本案論罪科刑法條全文：
中華民國刑法第276條
因過失致人於死者，處 2 年以下有期徒刑、拘役或 2 千元以下
罰金。
從事業務之人，因業務上之過失犯前項之罪者，處 5 年以下有期
徒刑或拘役，得併科 3 千元以下罰金。
